【裁判字號】    98,家聲,13
【裁判日期】    980120
【裁判案由】    認可離婚
【裁判全文】
臺灣臺南地方法院家事裁定              98年度家聲字第13號
聲  請  人  甲○○
相  對  人  乙○○
上列當事人間聲請認可離婚事件，本院裁定如下：
    主      文
大陸地區陜西省西安市碑林區人民法院西元二００六年（民國九
十五年）八月二十八日所為而於西元二００六年（民國九十五年
）九月二十八日生效之（二００六）碑民一初字第六八五號民事
確定判決應予認可。
聲請程序費用新臺幣壹仟元由相對人負擔。
    理      由
一、按在大陸地區作成之民事確定裁判，不違背臺灣地區公共秩
    序或善良風俗者，得聲請法院裁定認可，臺灣地區與大陸地
    區人民關係條例第74條第1項定有明文。
二、聲請意旨略以：聲請人甲○○（男，民國49年7月1日生，臺
    灣地區人民）與相對人乙○○（女，50年9月27日生，大陸
    地區人民）於93年7月15日結婚，嗣因故於95年8月28日經中
    國大陸地區陜西省西安市碑林區人民法院以（2006）碑民一
    初字第685號民事判決離婚確定，並已於95年9月28日生效，
    因上開大陸地區作成之民事判決，並未違反臺灣地區之公共
    秩序或善良風俗，該判決書及生效證明書，復經財團法人海
    峽交流基金會以（98）核字第002692號證明書證明在案，爰
    依臺灣地區與大陸地區人民關係條例第74條第1項，聲請准
    予認可前揭大陸地區所為之民事確定判決，並提出經中國陜
    西省西安市公證處公證與原本相符之該大陸地區民事判決書
    、案件發生法律效力證明書及財團法人海峽交流基金會證書
    為證。
三、經查：聲請人主張其與相對人於93年7月15日結婚，嗣因故
    於95年8月28日經中國大陸地區陜西省西安市碑林區人民法
    院以（2006）碑民一初字第685號民事判決離婚確定，並已
    於95年9月28日生效之事實，業經聲請人提出中國大陸地區
    陜西省西安市碑林區人民法院以（2006）碑民一初字第685
    號民事判決、案件發生法律效力證明書，業經中國陜西省西
    安市公證處及我國財團法人海峽交流基金會驗證，有中國陜
    西省西安市公證處（2008）西證字第14033號證明書及財團
    法人海峽交流基金會以（98）核字第002692號證明證明書各
    一紙在卷足稽，則該民事判決書及案件發生法律效力證明書
    堪信為真正。次查，上開中國大陸地區陜西省西安市碑林區
    人民法院（2006）碑民一初字第685號民事判決，係就聲請
    人與相對人間之離婚事件所為之裁判，並未違背我國有關離
    婚事件專屬管轄之規定。又其判決內容略以：「夫妻關係之
    存續應以感情為基礎，由於原（聲請人）、被告（相對人）
    婚後均不能正確對待和妥善處理婚姻家庭矛盾，相互間缺乏
    溝通，特別是經法院判決不准離婚後，雙方關係仍未得到改
    善，夫妻感情確已破裂。現原告要求離婚，與法不悖，應予
    准許。」等情，核其判決離婚所舉事由，與我國民法第1052
    條第2項規定相符，足認該判決不違背臺灣地區之公共秩序
    或善良風俗。從而，本件聲請，經核尚無不合，應予認可。
四、依臺灣地區與大陸地區人民關係條例第1條後段、第41條第1
    項，非訟事件法第21條第2項、第24條第1項，民事訴訟法第
    78條，裁定如主文。
中    華    民    國    98    年    1     月    20    日
                  家事法庭    法  官  鄭  彩  鳳
上為正本係照原本作成。
如不服本裁定，應於裁定送達後10日內向本院提出抗告狀（附具
繕本），並應繳納抗告費新台幣1000元。
中    華    民    國    98    年    1     月    20    日
                              書記官  黃  心  怡


司法院資訊處製作；財團法人民間司法改革基金會備份。
